pt-BR: Nível de cobertura da máscara de paintball: Rosto inteiro; Cabeça inteira; Apenas óculos; Metade do rosto; Outro
fi: Paintball-maskin peittävyystaso: Koko kasvot; Koko pää; Vain lasit; Puolikasvot; Muu
sv: Täckningsgrad för paintballmask: Heltäckande ansikte; Heltäckande huvud; Endast skyddsglasögon; Halvtäckande ansikte; Övrigt
fr: Étendue de protection du masque de paintball: Visage intégral; Tête intégrale; Lunettes uniquement; Demi-visage; Autre
hu: Paintball maszk fedési szintje: Teljes arc; Teljes fej; Csak szemüveg; Fél arc; Egyéb
pt-PT: Nível de cobertura da máscara de paintball: Rosto completo; Cabeça completa; Apenas óculos; Meio rosto; Outro
zh-CN: 彩弹面罩覆盖范围: 全脸覆盖; 全头覆盖; 仅护目镜; 半脸覆盖; 其他
hr-HR: Razina pokrivenosti maske za paintball: Cijelo lice; Cijela glava; Samo zaštitne naočale; Pola lica; Ostalo
lt-LT: Dažasvydžio kaukės apsaugos lygis: Viso veido; Visos galvos; Tik akiniai; Pusės veido; Kita
cs: Stupeň krytí paintballové masky: Celoobličejová; Na celou hlavu; Pouze brýle; Polovina obličeje; Jiné
el: Επίπεδο κάλυψης μάσκας paintball: Πλήρης κάλυψη προσώπου; Πλήρης κάλυψη κεφαλιού; Μόνο μάσκα ματιών; Μισή κάλυψη προσώπου; Άλλο
nl: Paintballmasker dekkingsniveau: Volgelaat; Volledig hoofd; Alleen bril; Halfgelaat; Overig
nb: Dekningsgrad for paintballmaske: Helmaske; Helhjelm; Kun briller; Halvmaske; Annet
es: Nivel de cobertura de la máscara de paintball: Cara completa; Cabeza completa; Solo gafas; Media cara; Otro
da: Dækningsniveau for paintballmasker: Fuld ansigtsdækning; Fuld hoveddækning; Kun brille; Halv ansigtsdækning; Anden
ko: 페인트볼 마스크 커버리지 수준: 풀페이스; 머리 전체; 고글 전용; 하프페이스; 기타
zh-TW: 彩彈面罩覆蓋範圍: 全臉; 全罩; 僅護目鏡; 半臉; 其他
en: Paintball mask coverage level: Full face; Full head; Goggle only; Half face; Other
bg-BG: Ниво на покритие на пейнтболна маска: Цяло лице; Цяла глава; Само очила; Половин лице; Друго
ro-RO: Nivelul de acoperire al măștii de paintball: Față completă; Cap complet; Doar ochelari; Jumătate de față; Altele
de: Abdeckungsgrad der Paintball-Maske: Vollgesicht; Vollkopf; Nur Brille; Halbgesicht; Sonstige
pl: Poziom ochrony maski paintballowej: Cała twarz; Cała głowa; Tylko gogle; Pół twarzy; Inne
tr: Paintball maskesinin kapsama düzeyi: Tam yüz; Tam kafa; Yalnızca gözlük; Yarım yüz; Diğer
it: Livello di copertura della maschera da paintball: Viso intero; Testa intera; Solo occhiali; Mezzo viso; Altro
ja: ペイントボール用マスクのカバーレベル: フルフェイス; フルヘッド; ゴーグルのみ; ハーフフェイス; その他
th: ระดับการปกปิดของหน้ากากเพนท์บอล: เต็มใบหน้า; เต็มศีรษะ; เฉพาะแว่นตา; ครึ่งหน้า; อื่นๆ
vi: Mức độ che phủ của mặt nạ paintball: Toàn mặt; Toàn đầu; Chỉ kính bảo hộ; Nửa mặt; Khác
ru: Уровень защиты пейнтбольной маски: Все лицо; Вся голова; Только очки; Нижняя часть лица; Другое
sl-SI: Stopnja pokritosti maske za paintball: Celoten obraz; Celotna glava; Samo očala; Polovica obraza; Drugo
sk-SK: Úroveň krytia paintballovej masky: Celá tvár; Celá hlava; Iba okuliare; Polovica tváre; Iné